# 将债务工具指定为FVTPL的选择权

提问人：Ryan_q 时间：2020-09-05 16:05:00
@chenyiwei，陈版主，有一理论问题想请教下：
1 、在新金融工具准则下，债务工具的公允价值选择权主要是：可以消除或显著减少会计错配;
而对该理论知识点的解释为：
假设A从银行借入一笔款项，但将其用于证券市场上的股票投资，则负债方属于以摊余成本计量的金融负债，而资产方属于以公允价值计量且其变动计入损益的金融资产。即使两者的初始计量金额相同，但在后续计量过程中，资产方要确认公允价值变动计入损益，而负债方只需按摊余成本计量利息支出，不需确认公允价值变动，这样两边后续计量的属性不同，无法真实反映整个主体面临的公允价值变动风险等金融风险敞口情况。此时可以选择将金融负债指定为以公允价值计量且其变动计入损益，这样通过净资产和净损益的变动可以直观地看出公允价值的净变动头寸的影响。
是否可以通俗解释为：
某公司借款 100 万用于购买股票，金融资产及负债初始计量时均为 100 万，但后续计量时，由于股票价格出现大幅度的下降变成 50 万，而为了更好反应由于公司未来无法支付该笔金融负债的风险，应将短期借款选择为FVTPL，即金融负债以公允价值计量？如果基本可以这么理解，我想请教陈版主：
当股票价格下降为 50 万，公司计入损失 50 万元的公允价值变动时，那么对于金融负债应当计量多少才能恰当反应该风险敞口？
同理，当股票价格上升至 150 万，产生利得时，金融负债应当如果获取公允价值？
劳烦陈版主解答！

回答人：chenyiwei
一般情况下，对非金融企业不建议使用该选择权。
在你主帖中所举的案例中，如果负债的偿还独立于该金融资产，即不论该项股票投资的公允价值如何变动，需偿还的负债本息都是一样的，则这种情况下负债的公允价值变动与对应的股票投资的公允价值变动无关，仅取决于市场利率的波动以及债务人（本企业）信用风险变动的影响。其中，由本企业信用风险导致的金融负债公允价值变动影响应计入其他综合收益，且后续不得重分类至损益。